【裁判字號】    88,易,496
【裁判日期】    890705
【裁判案由】    毒品危害防制條例
【裁判全文】
臺灣宜蘭地方法院刑事判決                          八十八年度易字第四九六號
    公  訴  人  臺灣宜蘭地方法院檢察署檢察官
    被      告  甲○○
右列被告因違反毒品危害防制條例案件，茲經檢察官提起公訴（八十八年度毒偵字第
二四二號）暨移送併辦（八十九年度毒偵字第一五二號、八十九年度毒偵字第八八四
號），本院判決如左：
    主  文
甲○○連續施用第二級毒品，累犯，處有期徒刑柒月。
扣案之第二級毒品安非他命殘渣袋壹包（毛重零點零公克）沒收銷燬之。
    事  實
一、甲○○前於民國八十六年間，因違反麻醉藥品管制條例案件，經本院判處有期徒
    刑六月確定，於八十八年一月二十日執行完畢。復因施用第二級毒品安非他命（
    下稱安非他命），經本院裁定送觀察、勒戒後，認無繼續施用毒品之傾向，而分
    別經本院於八十七年七月十三日以八十七年度易字第一四八號免刑判決及臺灣宜
    蘭地方法院檢察署檢察官於八十八年九月十三日，以八十八年度偵緝字第三六五
    號不起訴處分確定。詎仍不知悔悟，而基於概括犯意，自八十八年七、八月間某
    日起，至八十九年五月四日止，連續在宜蘭縣冬山鄉○○村○○鄰○○路二四七
    號住處、宜蘭縣羅東鎮○○路八號米提汽車旅館五一五號房、宜蘭縣五結鄉○○
    ○路十九之八號等處，施用安非他命多次。先後於八十八年十月六日凌晨四時三
    十分許、八十九年一月二十二日十八時三十分許、八十九年五月四日，在宜蘭縣
    羅東鎮○○路八號米提汽車旅館五一五號房內、宜蘭縣五結鄉○○○路十九之八
    號及宜蘭縣三星鄉三星監獄前，為警查獲。並於宜蘭縣五結鄉○○○路十九之八
    號內，扣得安非他命殘渣袋一包（毛重零點零三公克）。
二、案經宜蘭縣警察局羅東分局及三星分局報告臺灣宜蘭地方法院檢察署檢察官偵查
    起訴及移送併辦。
    理  由
一、訊之被告對於右揭事實，迭於警訊及偵審中，供承不諱，復有扣案安非他命殘渣
    袋一包（毛重零點零三公克）足資佐憑。又被告於查獲時經警採集尿液送鑑定，
    結果均呈安非他命陽性反應，此有宜蘭縣衛生局八十八年十月十二日（八八）宜
    衛六字第一四七一八號、八十九年一月三十一日（八九）宜衛六字第一三四四號
    、八十九年五月九日（八九）宜衛六字第六四三五號尿液檢驗報告及法務部調查
    局八十八年十一月十七日00000000號檢驗通知書各一紙、宜蘭縣警察局
    羅東分局、三星分局偵辦煙毒、麻醉藥品案件嫌疑犯尿液送驗編號、姓名對照表
    共三份附卷可稽。另被告前因施用毒品案件，經依本院裁定送觀察、勒戒後，認
    無繼續施用毒品之傾向，而分別經本院於八十七年七月十三日以八十七年度易字
    第一四八號免刑判決及臺灣宜蘭地方法院檢察署檢察官於八十八年九月十三日，
    以八十八年度偵緝字第三六五號不起訴處分確定之事實，亦有臺灣高等法院被告
    全國前案紀錄表、臺灣高等法院檢察署刑案紀錄簡覆表各一份在卷足憑。其三犯
    毒品危害防制條例第十條第二項施用第二級毒品罪，事證明確，應予依法論科。
二、核被告甲○○所為，係犯毒品危害防制條例第十條第二項之罪。其施用毒品前持
    有毒品之低度行為為高度之施用行為所吸收，不另論罪。其先後多次施用安非他
    命之犯行，時間緊接，方法相同，所犯係構成要件相同之罪，顯係基於概括犯意
    為之，應依連續犯之規定以一罪論，並加重其刑。又被告於八十六年間，因違反
    麻醉藥品管制條例案件，經本院判處有期徒刑六月確定，於八十八年一月二十日
    執行完畢之事實，有卷附臺灣高等法院檢察署刑案紀錄簡覆表、臺灣宜蘭地方法
    院檢察署刑案資料查註紀錄表各一份可按，茲其受有期徒刑之執行完畢，五年以
    內再犯本件有期徒刑以上之罪，為累犯，應依法加重其刑。審酌被告自八十二年
    起，屢因施用毒品之犯行，經判處有期徒刑執行，然均未見其有何戒毒之舉。嗣
    毒品危害防制條例於八十七年間修法，依新制予其戒絕之機會，於送觀察、勒戒
    後，因無繼續施用之傾向，而由本院及檢察官分別就其施用毒品之犯行，為免刑
    判決及不起訴處分確定，詎其仍無所悔悟，顯見涉毒已深，實難僅憑一己之力而
    予戒斷，再念其犯後坦承犯行，態度良好，堪認本性非惡等一切情狀，量處如主
    文所示之刑，以隔離其與毒品接觸之機會，予以戒斷毒癮。至扣案如主文第二項
    所示之物，係被告施用後所餘之安非他命殘渣，業據被告供明在卷，應依毒品危
    害防制條例第十八條第一項規定，併予宣告沒收銷燬之。
三、公訴意旨所訴之事實，雖未論及被告自八十八年十月六日起，至八十九年五月四
    日止，連續施用安非他命之犯行，然此部分事實既與公訴人起訴之犯罪事實有連
    續犯之裁判上一罪關係，應為起訴效力所及，本院當應併予審酌。至公訴意旨及
    移送併辦所認被告自八十八年十月六日起，至八十九年五月四日止，亦連續施用
    第一級毒品海洛因，另涉違反毒品危害防制條例第十條第一項施用第一級毒品罪
    之犯行，然此部分與前開起訴暨併辦意旨所認施用第一級毒品之事實，非屬裁判
    上一罪之關係，故非本院所得審究，自應將此部分移送檢察官另行處理，特予敘
    明。
據上論斷，應依刑事訴訟法第二百九十九條第一項前段，毒品危害防制條例第十條第
二項、第十八條第一項，刑法第十一條前段、第五十六條、第四十七條之規定，判決
如主文。
本案經檢察官吳慧蘭到庭執行職務
中      華      民      國      八十九      年      七      月    五    日
                            臺灣宜蘭地方法院刑事第一庭
                                    審判長法  官
                                          法  官
                                          法  官
右正本證明與原本無異。
如不服本判決，應於判決送達後十日內向本院提出上訴狀。（應附繕本）
                                          書記官  莊  錫  聰
中      華      民      國      八十八    年            月              日
附錄本案論罪科刑法條全文：
毒品危害防制條例第十條第二項


司法院資訊處製作；財團法人民間司法改革基金會備份。
